臺灣高等法院高雄分院刑事裁定　　　　　94年度聲再字第43號
聲　請　人
即受判決人　甲○○
　　　　　　乙○○
上列聲請人等因侵占案件，對於本院91年度上易字第228 號中華
民國91年7 月19日確定判決，聲請再審，本院裁定如下：
    主  文
再審之聲請駁回。
    理  由
一、聲請人即受判決人（以下稱聲請人）甲○○、乙○○聲請再
    審意旨略謂：高雄市第三信用合作社（以下簡稱三信）就案
    外人蕭達良對其所負新台幣（以下同）2 千餘萬及利息等之
    債務，曾對本案上訴人（即自訴人）黃榮華提起應負保證責
    任或委任關係之損害賠償責任之訴，並經臺灣高雄地方法院
    以90年度重訴字第233 號民事判決（判決日期（下同）：91
    年6 月28日），認黃榮華應依保證關係負保證責任，嗣經本
    院以92年度重上字第47號民事判決（92年7 月31日）、及最
    高法院以94年度台上字第237 號民事判決（94年2 月3 日）
    ，認黃榮華應依委任關係負損害賠償責任，從而三信合作社
    對黃榮華確有2 千餘萬及其利息之債權存在，則聲請人於前
    開確定刑事判決書所載時點對黃榮華之股息債權主張抵銷，
    不予發放黃榮華股息，即無為自己或第三人不法所有之情形
    存在。又三信合作社於90年4 月26日所召開之90年度第4 次
    監事會議，雖僅決議對黃榮華之財產聲請假扣押，未有為抵
    銷之決議，然三信合作社對債權人主張抵銷，係屬合作社之
    正常業務範圍，並無規定須由監事會議決議始得為之，且該
    業務更不屬於監事之職權，是故，本件抵銷自得由負責承辦
    之人員即聲請人逕行主張。雖然前開台灣高等法院高雄分院
    92 年 度重上字第47號民事判決及最高法院94年度台上字第
    237 號民事判決，係成立於上開刑事確定判決（91年7 月19
    日）之後，惟該2 民事判決所憑之證據，於本件事實審法院
    判決前即已存在。綜上所述，本件應認有刑事訴訟法第420
    條第1 項第6 款之再審事由存在。
二、按有罪之判決確定後，為受判決人之利益聲請再審，必其聲
    請之理由合於刑事訴訟法第420 條第1 項所定情形之一及第
    421 條有足以影響於判決之重要證據漏未審酌者，始准許之
    。而同法第420 條第1 項第6 款所定發見確實之新證據，係
    指該證據於判決前已經存在，法院及當事人所不知、不及調
    查，判決後始行發見者而言，若判決前已經提出或聲請調查
    證據，即非此所謂之新證據。次按第421 條規定，不得上訴
    於第三審法院之案件，除前條規定外，其經第二審確定之有
    罪判決，如就足生影響於判決之重要證據漏未審酌者，亦得
    為受判決人之利益，聲請再審。所謂重要證據漏未審酌，乃
    係指於第二審判決前，已經發現並提出證據，但法院漏未審
    酌者而言，若已提出，經法院依其自由心證而捨棄不採，則
    非漏未審酌。再按刑事訴訟法係採真實發現主義，審理事實
    之刑事法院，應自行調查證據，以為事實之判斷，並不受民
    事判決之拘束，如當事人聲明之證據方法，與認定事實有重
    要關係，仍應予以調查，就其心證而為判斷，不得以民事確
    定判決所為之判斷，逕援為刑事判決之基礎；最高法院56年
    台上字第118 號判例可資參照。
三、經查：
  (一)前開民事確定判決所為之認定，於本件刑事案件中並不受拘
    束，從而該民事確定判決所為之判斷，要難認屬新證據。
  (二)前開民事確定判決所憑之證據，均經上開刑事確定判決予以
    說明其准駁之理由，自無聲請人所謂：該2 民事判決所憑證
    據，於本件事實審法院判決前即已存在，而為法院及當事人
    所不知、不及調查，判決後始行發見之情形而言。
  (三)就聲請人是否可自行決定行使抵銷權部分，原確定判決已於
    理由欄中詳細說明其論斷之理由，而聲請人亦未提出任何新
    證據供本院審酌，是其仍執陳詞聲請再審難認有理由。
四、綜上所述，本件再審之聲請為無理由，應予駁回。爰依同法
    第434 條第1 項裁定如主文。
中　　華　　民　　國　　94　　年　　6 　　月　　30　　日
                  刑事第八庭    審判長法  官  惠光霞
                                      法  官  洪慶鐘
                                      法  官  李淑惠
以上正本證明與原本無異。
如不服本裁定應於送達後5 日內向本院提出抗告狀。
中　　華　　民　　國　　94　　年　　6 　　月　　30　　日
　　　　　　　　　　　　　　　　　　　書記官  邱麗莉
